【裁判字號】    95,訴,1556
【裁判日期】    951018
【裁判案由】    毒品危害防制條例
【裁判全文】
臺灣彰化地方法院刑事判決              95年度訴字第1556號
公  訴  人  臺灣彰化地方法院檢察署檢察官
被      告  甲○○
上列被告因違反毒品危害防制條例案件，經檢察官提起公訴（95
年度毒偵字第3097號），被告於準備程序中就被訴事實為有罪之
陳述，經告知簡式審判程序之旨，並聽取公訴人、被告之意見後
，由本院合議庭裁定由受命法官獨任進行簡式審判程序，判決如
下：
    主  文
甲○○施用第一級毒品，處有期徒刑捌月，扣案之第一級毒品海
洛因貳小包（驗後合計淨重零點壹捌公克、總空包裝重零點伍陸
公克），沒收銷燬之。
    事  實
一、甲○○前於民國94年間因違反毒品危害防制條例案件，經本
    院94年度毒聲字第1014號裁定送觀察、勒戒後，認無繼續施
    用傾向，於95年1月27日執行完畢釋放，經臺灣彰化地方法
    院檢察署檢察官以94年度毒偵字第6315號為不起訴處分確定
    。詎仍不思悔改，復基於施用第一、二級毒品之犯意，於上
    開觀察、勒戒執行完畢後5年內之95年5月23日19時許，在不
    詳處所，以將第一級毒品海洛因及第二級毒品甲基安非他命
    混合置於玻璃管內，再以火燒烤產生煙霧之方式，施用第一
    級毒品海洛因及第二級毒品甲基安非他命一次。嗣為警於95
    年5月24日10時35分許，在其友人張永柔位於彰化縣員林鎮
    ○○里○○路1巷16弄1號之住處查獲，並扣得海洛因2包（
    驗後合計淨重0.18公克，總空包裝重0.56公克）。
二、案經彰化縣警察局二林分局報告臺灣彰化地方法院檢察署檢
    察官偵查起訴。
    理  由
一、被告於準備程序中，就被訴事實為有罪之陳述，且所犯係死
    刑、無期徒刑、最輕本刑為3年以上有期徒刑以外之罪，經
    本院合議庭依刑事訴訟法第273條之1第1項之規定，裁定由
    受命法官一人獨任進行簡式審判程序，合先敘明。
二、上開事實，業據被告甲○○於本院準備程序及審理中坦承不
    諱，且被告於95年5月24日為警查獲後，於同日經採集尿液
    送驗結果，呈嗎啡、甲基安非他命陽性反應等情，有彰化縣
    警察局二林分局委託檢驗尿液代號與真實姓名對照認證表、
    詮昕科技股份有限公司濫用藥物尿液檢驗報告各1紙在卷可
    稽；而所扣得之白粉2包，經送驗結果，確均含第一級第6項
    毒品海洛因成分，合計淨重0.18公克（總空包裝重0.56公克
    ），亦有法務調查局95年6月27日調科壹字第140013048號鑑
    定通知書1紙存卷足憑，足認被告之任意性自白與事實相符
    ，堪以採信。又被告前於94年間因違反毒品危害防制條例案
    件，經本院94年度毒聲字第1014號裁定送觀察、勒戒後，認
    無繼續施用毒品之傾向，於95年1月27日釋放出所，並經臺
    灣彰化地方法院檢察署檢察官以94年度毒偵字第6315號不起
    訴處分確定等情，有臺灣高等法院被告前案紀錄表在卷可憑
    。本件事證明確，被告於前開觀察、勒戒執行完畢釋放後5
    年內，再犯本件毒品危害防制條例第10條施用第一級毒品及
    第二級毒品之犯行，依毒品危害防制條例第23條第2項規定
    ，應予依法論科。
三、按海洛因、甲基安非他命係毒品危害防制條例所定之第一級
    毒品、第二級毒品，不得非法施用。是被告甲○○所為，核
    係犯毒品危害防制條例第10條第1項之施用第一級毒品罪、
    同條第2項之施用第二級毒品罪。查被告為供施用第一級毒
    品海洛因、第二級毒品甲基安非他命，而持有各該級毒品之
    低度行為，應各為施用之高度行為所吸收，均不另論罪。被
    告以一個施用行為，同時施用第一級毒品海洛因及第二級毒
    品甲基安非他命，係一行為同時觸犯二罪名，為想像競合犯
    ，應依刑法第55條之規定，從一重之施用第一級毒品海洛因
    罪處斷。公訴意旨認被告所犯上開施用第一級毒品海洛因及
    第二級毒品安非他命二罪，犯意各別，罪名互殊，應予分論
    併罰，惟被告於本院審理時供稱其係將毒品海洛因及甲基安
    非他命摻在一起施用，而非分別施用，應係想像競合犯，附
    此敘明。爰審酌被告曾因施用毒品經執行觀察、勒戒後，仍
    未能戒斷其施用毒品之惡習，再犯本件施用毒品犯行，足見
    其雖經觀察、勒戒之治療程序，猶未能戒絕毒品而再次施用
    ，惡行非輕，顯未能善體國家設置觀察、勒戒機構，協助毒
    品施用者戒除毒癮之良法美意，惟念及施用毒品本質上係戕
    害自身健康之行為，尚未嚴重破壞社會秩序或侵害他人權益
    ，及其施用第一、二級毒品海洛因、甲基安非他命之次數僅
    為一次，犯罪之動機、目的、所生危害及犯罪後坦承犯行態
    度尚屬良好等一切情狀，量處如主文所示之刑，以示懲儆。
    扣案之海洛因2包（驗後合計淨重0.18公克，總空包裝重
    0.56公克，海洛因與塑膠袋已難析離）屬第一級毒品，不問
    是否屬於犯人所有，應依毒品危害防制條例第18條第1項前
    段規定，併予宣告沒收銷燬之。
據上論斷，應依刑事訴訟法第273之1第1項、第299條第1項前段
，毒品危害防制條例第10條第1項、第2項、第18條第1項前段，
刑法第11條前段、第55條，判決如主文。
本案經檢察官郭玄義到庭執行職務。
中    華    民    國    95    年    10    月    18    日
                  刑事第二庭    法  官  尚安雅
以上正本證明與原本無異。
如不服本判決，應於送達後10日內向本院提出上訴狀（須附繕本
）。
中    華    民    國    95    年    10    月    18    日
                                書記官  廖建興
附錄論罪科刑法條：
毒品危害防制條例第10條
施用第一級毒品者，處 6 月以上 5 年以下有期徒刑。
施用第二級毒品者，處 3 年以下有期徒刑。


司法院資訊處製作；財團法人民間司法改革基金會備份。
